【裁判字號】    98,上訴,81
【裁判日期】    980108
【裁判案由】    違反毒品危害防制條例
【裁判全文】
臺灣高等法院刑事判決                  98年度上訴字第81號
    上  訴  人
    即  被  告  甲○○
                        現於臺灣新竹監獄
上列上訴人因違反毒品危害防制條例案件，不服臺灣新竹地方法
院97年度訴字第1024號，中華民國97年11月28日第一審判決（起
訴案號：臺灣新竹地方法院檢察署97年度毒偵字第1670號），提
起上訴，本院判決如下：
    主  文
上訴駁回。
    理  由
一、按「依本編（協商程序）所為之科刑判決，不得上訴。但有
    第455條之4第1項第1款、第2款、第4款、第6款、第7款所定
    情形之一，或協商判決違反同條第2項之規定者， 不在此限
    。」刑事訴訟法第455條之10第1項定有明文。次按「協商判
    決之上訴，除本編有特別規定外，準用第三編第一章及第二
    章之規定。」「第二審法院認上訴有不合法律上程式或法律
    上不應准許，或其上訴權已喪失之情形者，應以判決駁回之
    。」此觀刑事訴訟法第455條之11第1項、 第367條前段至明
    。準此，協商程序所為之科刑判決， 除有刑事訴訟法第455
    條之4第1項第1款：於法院協商訊問程序終結前， 被告撤銷
    協商合意或檢察官撤回協商聲請者；第2款： 被告協商之意
    思非出於自由意志者；第4款： 被告所犯之罪非第455條之2
    第1項所定得以協商判決者；第6款：被告有其他較重之裁判
    上一罪之犯罪事實者；第7款：法院認應諭知免刑或免訴 、
    不受理者情形之一， 及違反同條第2項「法院應於協商合意
    範圍內為判決；法院為協商判決所科之刑，以宣告緩刑或二
    年以下有期徒刑、拘役或罰金為限」之規定者外，不得上訴
    。
二、經查：本件上訴人即被告所犯施用第一級毒品及第二級毒品
    罪，於原審法院民國97年11月3日準備程序時坦承不諱， 檢
    察官乃於同日聲請原審法院同意於審判外進行協商程序，同
    日檢察官與被告達成合意，被告並表示同意檢察官之求刑刑
    度，復陳稱其係出於自由意志達成協商合意屬實。原審法院
    並依法當庭告知上訴人認罪之罪名，及「一、如適用協商程
    序判決，上訴人喪失受法院依通常程序公開審判、保持緘默
    、與證人對質或詰問證人之權利。二、法院如依協商程序合
    意而為判決時，除有刑事訴訟法第455條之4第1項第1款、第
    2 款、第4款、第6款、第7款所定情形之一者，不得上訴」
    等旨，並經被告表示充分了解原審法院所告知之事項，均據
    被告於筆錄內簽名確認無訛。是被告確實基於內心自由意思
    當庭表示同意認罪協商，至堪認定。原審法院依協商合意範
    圍內，判處被告如原判決主文所示之罪刑，核無違誤。
三、上訴意旨略以：伊坦承有施用第二級毒品，但在警詢、偵查
    中均否認有施用第一級毒品，伊未有施用第一級毒品前科，
    原審判決伊有施用第一、二級毒品難令人折服，請求撤銷原
    判決云云，核認不符合前揭得上訴之規定。從而，被告之上
    訴，為法律上不應准許，應予駁回，並不經言詞辯論為之。
據上論斷，應依刑事訴訟法第455條之11第1項、第367條前段 、
第372條，判決如主文。
中    華    民    國    98    年    1     月    8     日
                  刑事第４庭審判長法  官  陳筱珮
                                  法  官  鄭水銓
                                  法  官  周煙平
以上正本證明與原本無異。
施用第一級毒品部分如不服本判決，應於收受送達後10日內向本
院提出上訴書狀，其未敘述上訴之理由者並得於提起上訴後10日
內向本院補提理由書（均須按他造當事人之人數附繕本）「切勿
逕送上級法院」。
施用第二級毒品部分不得上訴。
                                  書記官  蕭麗珍
中    華    民    國    98    年    1     月    10    日


司法院資訊處製作；財團法人民間司法改革基金會備份。
